【裁判字號】    97,易緝,29
【裁判日期】    970328
【裁判案由】    竊盜
【裁判全文】
臺灣板橋地方法院刑事判決              97年度易緝字第29號
公  訴  人  臺灣板橋地方法院檢察署檢察官
被      告  甲○○
上列被告因竊盜案件，經檢察官提起公訴（96年度偵字第4154、
6254號），本院判決如下:
    主  文
甲○○共同竊盜，累犯，處拘役伍拾捌日，如易科罰金，以新臺
幣壹仟元折算壹日，減為拘役貳拾玖日，如易科罰金，以新臺幣
壹仟元折算壹日；又結夥三人以上、逾越牆垣竊盜，累犯，處有
期徒刑玖月，減為有期徒刑肆月又拾伍日，如易科罰金，以新臺
幣壹仟元折算壹日。
    事  實
一、甲○○前因施用第二級毒品案件，經本院於民國94年4 月29
    日以94年度簡字第1204號簡易判決判處有期徒刑5 月，於94
    年6 月2 日確定，於95年9 月1 日因縮刑期滿執行完畢（於
    本案構成累犯）。
二、詎甲○○猶不知悔改，先後為以下犯行：
(一)甲○○與乙○○（業經本院另以96年度簡字第1401號判決確
    定）基於意圖為自己不法所有之竊盜犯意聯絡，於96年2 月
    5 日13時10分許，侵入丙○○位於臺北縣土城市○○路110
    號住處（侵入住宅部份未據告訴），共同竊取丙○○所有之
    不鏽鋼製流理臺1 個得手。嗣當場為巡邏員警所發現而悉上
    情（上開不鏽鋼製流理臺業經警發交丙○○領回）。
(二)甲○○與黃福華（業經本院另以96年度易字第1796號判決確
    定）及真實姓名年籍均不詳，綽號「阿忠」之成年男子，三
    人共同意圖為自己不法之所有，於96年1 月28日12時28分許
    ，至臺北縣土城市○○路59號「三龍產業股份有限公司」（
    以下簡稱三龍公司），分由黃福華先逾越三龍公司之圍牆進
    入三龍公司內，徒手竊取丁○○所管領之白鐵蓋3 片後，再
    由甲○○、阿忠等人於圍牆外接應，將之搬運至阿忠所提供
    之不詳車號之機車上後，駛離現場。嗣渠等將上開白鐵蓋以
    新臺幣（下同）1,500 元之代價出售予不知情之資源回收者
    ，每人分得500 元。經警調閱監視器錄影帶後查知上情。
三、案經臺北縣政府警察局土城分局報告臺灣板橋地方法院檢察
    署檢察官偵查起訴，
    理?由
一、上揭犯罪事實，業據被告甲○○於本院審理時坦承不諱，核
    與被害人丙○○、丁○○於警詢中指述之情節、同案被告黃
    福華於警詢、偵查中所陳述之情節、及證人即同案被告乙○○於警詢、偵查中及本院審理時具結所證述之情節相符，復
    有贓物認領保管單1 紙、監視器翻拍照片3 幀附卷可佐，被
    告自白查與事實相符，應堪採信。是本件事證明確，被告共
    同竊盜、結夥三人以上、逾越牆垣竊盜等犯行洵堪認定，應
    依法論科。
二、核被告甲○○所為，係犯刑法第320 條第1 項之竊盜罪及同
    法第321 條第1 項第4 款、第2 款之結夥三人以上、逾越牆
    垣竊盜罪。被告就前開二犯罪事實，分別與乙○○及黃福華
    、綽號阿忠之男子有犯意聯絡及行為分擔，均為共同正犯。
    被告所犯二罪，犯意各別，行為互殊，應予分論併罰。又被
    告前有如上開犯罪事實欄一所載之犯罪科刑及執行情形，此
    有臺灣高等法院被告前案紀錄表乙份在卷可稽，其於有期徒
    刑執行完畢後5 年內，故意再犯本件有期徒刑以上刑之二罪
    ，均為累犯，均應依刑法第47條第1 項規定加重其刑。爰審
    酌被告前有前科，足見素行不佳、犯罪之動機、目的、手段
    、犯罪所得、參與犯罪之程度及犯罪後坦承犯行之態度等一
    切情狀，分別量處如主文所示之刑，並就犯罪事實欄二（一
    ）部分，諭知如易科罰金之標準，以資懲儆。末按中華民國
    九十六年罪犯減刑條例業經立法院於96年6 月15日三讀通過
    ，嗣經總統於96年7 月4 日令公布，依同條例第16條規定於
    96年7 月16日施行。查被告甲○○犯罪時間，均在96年4 月
    24日以前，所犯二竊盜罪，非經宣告逾1 年6 月之刑期，合
    於中華民國九十六年罪犯減刑條例第2 條第1 項第3 款之減
    刑條件，爰均予以減其宣告刑二分之一，並均諭知易科罰金
    之折算標準，以資懲儆。
據上論斷，應依刑事訴訟法第299 條第1 項前段，刑法第28 條
、第320 條第1 項、第321 條第1 項第4 款、第2 款、第47條第
1 項、第41條第1 項前段，中華民國九十六年罪犯減刑條例第2
條第1項第3款、第7條、第9條，判決如主文。
本案經檢察官吳宗光到庭執行職務。
中    華    民    國    97    年     3    月     28   日
                  刑事第十七庭  法  官  鄭燕璘
以上正本證明與原本無異。
如不服本判決，應於判決送達後10日內，向本院提出上訴書狀敘
明上訴理由（應附繕本），上訴於臺灣高等法院。
中    華    民    國    97    年     3    月     28   日
                                書記官  陳筱惠
附錄本案論罪科刑法條全文：
刑法第320條：
意圖為自己或第三人不法之所有，而竊取他人之動產者，為竊盜
罪，處5年以下有期徒刑、拘役或500元以下罰金。
意圖為自己或第三人不法之利益，而竊佔他人之不動產者，依前
項之規定處斷。
前二項之未遂犯罰之。
刑法第321條：
犯竊盜罪而有左列情形之一者，處6月以上、5年以下有期徒刑：
一  於夜間侵入住宅或有人居住之建築物、船艦或隱匿其內而犯
    之者。
二  毀越門扇、牆垣或其他安全設備而犯之者。
三  攜帶兇器而犯之者。
四  結夥三人以上而犯之者。
五  乘火災、水災或其他災害之際而犯之者。
六  在車站或埠頭而犯之者。
前項之未遂犯罰之。


司法院資訊處製作；財團法人民間司法改革基金會備份。
